臺灣臺北地方法院民事裁定             100年度訴字第4590號
    原      告  陳俞貝
    訴訟代理人  呂秋律師
                曾酩文律師
    被      告  白雲騰
    訴訟代理人  曾昭牟律師
    複  代理人  陳玫杏律師
上列當事人間請求給付損害賠償事件，本院裁定如下：
    主  文
本件移送臺灣桃園地方法院。
    理  由
一、按訴之全部或一部，法院認為無管轄權者，依原告聲請或依
    職權以裁定移送於其管轄法院，民事訴訟法第28條第1項定
    有明文。
二、經查：
（一）依本件原告陳俞貝起訴主張略以：被告白雲騰不思照顧家
      庭，在外通姦生子，原告雖已經原諒，且不願提刑事訴訟
      ，本以為相安無事，詎被告卻執迷不悟，於通姦侵害原告
      配偶權後，卻又繼續與訴外人吳景怡交往，不顧原告反對
      領養非婚生子女，還提供桃園住處讓訴外人吳景怡居住，
      甚至拋家棄子，遺棄妻女，離開戶籍地，搬遷至訴外人吳
      景怡家中，與其同居，更讓非婚生子女入籍被告父母桃園
      家中，被告未受刑事懲戒，卻毫無悔意，且以被告財產狀
      況甚佳，而依民法第195條等規定，請求慰撫金新臺幣300
      萬元等情，故依其所執原因事實，認其主張係本於侵權行
      為之法律關係有所請求而涉訟，然而，當事人間本於侵權
      行為所生之損害賠償訴訟，茲所謂因侵權行為涉訟，而管
      轄權之有無，自應依當事人自行主張之原因事實，以定其
      侵權行為地或結果地，進而認定其管轄法院，且在無其他
      特別審判籍管轄法院之適用情形，法院自得依職權移轉管
      轄。本件原告主張於其原諒被告通姦而撤告後，被告竟進
      而與訴外人吳景怡同居、讓非婚生子女入籍等情之處，依
      起訴狀之記載，均在桃園。而原告提出之被告戶籍謄本，
      雖有登記在臺北市○○路○段16號12樓（參見原證一），
      但查被告業已於民國100年7月7日本件起訴前，即將戶籍
      遷往桃園縣桃園市縣○路256巷1號，此有本院調閱之個人
      基本資料查詢結果可表，原告起訴狀中亦記載被告住居所
      ，分別為桃園縣桃園市縣○路256巷1號、桃園縣桃園市○
      ○路42號（參見民事起訴狀第1頁），是依民事訴訟第1條
      第1項、第15條第1項規定，自應由臺灣桃園地方法院管轄
      。
（二）因本件遍觀原告起訴主張之原因事實及提出之相關原證資
      料，尚無可認本院就本件訴訟有管轄權；而依前揭說明，
      本件原告主張之侵權行為地及被告住居所地法院，均係臺
      灣桃園地方法院，是臺灣桃園地方法院顯就本件訴訟有管
      轄權。
三、茲原告向無管轄權之本院起訴，顯係違誤，應依職權將本件
    移送於該管轄法院。爰依首開法條裁定如主文。
中    華    民    國   100    年    11    月    9     日
                  民事第七庭    法  官  徐千惠
以上正本係照原本作成。
如不服本裁定應於送達後10日內向本院提出抗告狀，並繳納抗告
費新臺幣1,000元。
中    華    民    國   100    年    11    月    9     日
                                書記官  沈世儒